zh-CN: 五金/硬件 > 工具 > 手电筒/头灯: 手电筒; 头灯
vi: Phần cứng > Công cụ > Đèn pin & đèn đội đầu: Đèn pin; Đèn đội đầu
th: ฮาร์ดแวร์ > เครื่องมือ > ไฟฉายแบบถือและสวมหัว: ไฟฉาย; ไฟฉายคาดหัว
sv: Metallprodukter > Verktyg > Signallampor: Ficklampor; Pannlampor
en: Hardware > Tools > Flashlights & Headlamps: Flashlights; Headlamps
hr-HR: Željezarija > Alati > Ručne svjetiljke i naglavna svjetla: Ručne svjetiljke; Naglavne svjetiljke
nl: Bouwmaterialen > Gereedschap > Zaklantaarns en hoofdlampen: Zaklampen; Koplampen
lt-LT: Techninė įranga > Įrankiai > Žibintuvėliai ir ant galvos tvirtinami žibintuvėliai: Žibintuvėliai; Ant galvos tvirtinami žibintuvėliai
it: Articoli di ferramenta > Utensili > Torce tascabili e da testa: Torce; Fanali
pl: Sprzęt > Narzędzia > Latarki i czołówki: Latarki; Czołówki
da: Isenkram > Redskaber > Lygter: Lommelygter; Pandelamper
pt-PT: Equipamento > Ferramentas > Lanternas e lanternas de cabeça: Lanternas; Lanternas de cabeça
bg-BG: Железария > Инструменти > Фенери и челници: Фенери; Челници
ro-RO: Feronerie > Unelte > Lanterne și lămpi pentru cască: Lanterne; Lămpi pentru cască
fi: Rakentaminen > Työkalut > Taskulamput ja otsalamput: Taskulamput; Otsalamput
ko: 철물 > 도구 > 손전등/헤드램프: 플래시라이트; 헤드램프
el: Υλικά κατασκευών > Εργαλεία > Φακοί & προβολείς: Φακοί (Flashlights); Προβολείς
pt-BR: Ferragens > Ferramentas > Lanternas e lanternas de cabeça: Lanternas; Lanternas de cabeça
hu: Hardver > Szerszámok > Zseblámpák és fejlámpák: Zseblámpák; Fejlámpák
sk-SK: Náradie > Nástroje > Baterky a čelovky: Baterky; Čelovky
cs: Kutilství a řemeslo > Nářadí a nástroje > Svítilny a čelovky: Kapesní svítilny; Čelové svítilny
sl-SI: Gradbena oprema > Orodja > Baterijske svetilke in žarometi: Baterijske svetilke; Naglavne svetilke
es: Bricolaje > Herramientas > Linternas y linternas frontales: Linternas; Linternas para la cabeza
ja: DIY用品 > 工具 > 懐中電灯・ヘッドランプ: 懐中ライト; ヘッドランプ
tr: Hırdavat > Aletler > El ve Kafa Fenerleri: El Fenerleri; Kafa Lambaları
zh-TW: 硬體 > 工具 > 手電筒/頭燈: 手電筒; 頭燈
nb: Maskinvare > Verktøy > Lommelykter og hodelykter: Lommelykter; Hodelykter
fr: Quincaillerie > Outils > Lampes de poche et lampes frontales: Lampes de poche; Lampes frontales
ru: Оборудование и технические изделия > Инструменты > Фонари: Карманные фонарики; Налобные фонари
de: Heimwerkerbedarf > Werkzeuge > Taschenlampen & Stirnlampen: Taschenlampen; Stirnleuchten